



### Anselmo Carvalho de Oliveira

Endereço para acessar este CV: http://lattes.cnpq.br/8439304597935443

Última atualização do currículo em 13/10/2020

### Resumo informado pelo autor

Possui graduação em Filosofia pela Universidade Federal de São João del-Rei - UFSJ (2007), graduação em Ciências Econômicas pela Universidade Federal de São João del-Rei - UFSJ (2018), mestrado em Filosofia pela Universidade Federal do Rio Grande do Norte - UFRN (2013) e mestrado em Economia Aplicada pela Universidade Federal de Ouro Preto - UFOP (2020). Experiência como professor na área de filosofia e como analista na área de Economia. Interesses de pesquisa: 1) Economia: a) Métodos Quantitativos aplicados; b) Comércio Internacional; c) Modelo Gravitacional; d) Mercado financeiro e de capitais; 2) Filosofia: a) Metaética; b) Ética Aplicada; c) Filosofia da Economia. Páginas com as produções: i) https://www.researchgate.net/profile/Anselmo\_Oliveira5?ev=hdr\_xprf ii) https://scholar.google.com.br/citations?user=1co0UsAAAAJ&hl=pt-BR

(Texto informado pelo autor)

### Nome civil

Nome Anselmo Carvalho de Oliveira

### Dados pessoais

Filiação João Carlos de Oliveira Junior e Maria Salete Carvalho Oliveira

Nascimento 08/12/1984 - São Vicente de Minas/MG - Brasil

Carteira de MG14405260 SSP - MG - 01/10/2002

Identidade

CPF 069.192.726-01

Endereço Rua Valter de Pinho, 464 residencial Cidade Nova - Paracatu 38602142, MG - Brasil Telefone: 32 999203427

Endereço

eletrônico E-mail para contato : anselmocarvalhooliveira@yahoo.com.br E-mail alternativo anselmocarvalhooliveira@gmail.com

# Formação acadêmica/titulação

2018 - 2020 Mestrado em Economia Aplicada. Universidade Federal de Ouro Preto, UFOP, Ouro Preto, Brasil

Título: Resistências de comércio, produto e capital: os efeitos das importações de bens de capital no Brasil e nas economias mundiais, Ano de obtenção: 2020

Orientador: Dr. Héder Carlos de Oliveira Co-orientador: Dr. Admir A. Betarelli Jr

2011 - 2013 Mestrado em Filosofia.
Universidade Federal do Rio Grande do Norte, UFRN, Natal, Brasil
Título: Fundamentos da filosofia moral de Peter Singer, Ano de obtenção: 2013

Orientador: Dra. Cinara Maria Leite Nahra

Bolsista do(a): Coordenação de Aperfeiçoamento de Pessoal de Nível Superior

2020 Especialização em Mercado Financeiro e de Capitais.
Pontificia Universidade Católica de Minas Gerais, PUC Minas, Belo Horizonte, Brasil

2014 - 2016 Especialização em Planejamento, Implementação e Gestão da EaD.
Universidade Federal Fluminense, UFF, Niteroi, Brasil
Título: Evasão na educação a distância: autonomia, interação e organização do tempo
Orientador: Me. Vera Lucia Demoliner

2008 - 2009 Especialização em Bioética. Universidade Federal de Lavras, UFLA, Lavras, Brasil

Título: História e gênese do conceito de Eutanásia Orientador: Me. Ana Paula Pacheco Clemente Sanchez

2015 - 2018 Graduação em Ciências Econômicas.
Universidade Federal de São João Del-Rei, UFSJ, Sao Joao Del Rei, Brasil
Título: Análise histórica e econométrica dos fluxos das importações de bens de capital pelo Brasil
Orientador: Dr. Talles Girard de Mendonça

2003 - 2007 Graduação em Filosofia

Universidade Federal de São João Del-Rei, UFSJ, Sao Joao Del Rei, Brasil Título: Psykhé na Ilíada: o duplo do homem morto Orientador: Dr. João Bosco Batista Bolsista do(a): Fundação de Amparo à Pesquisa do Estado de Minas Gerais

### Formação complementar

2020 - 2020 Curso de curta duração em COMPREV. (Carga horária: 20h). Ttribunal de Contas do Estado de Pernambuco, TCEP, Recife, Brasil

2020 - 2020 Curso de curta duração em Teoria e prática de COMPREV. (Carga horária: 16h). Centro de Estudos Contábeis do Rio de Janeiro, CECRJ, Brasil

2018 - 2019 Extensão universitária em Mercado Futuro, de Opções, Swap e Derivativos. (Carga horária: 80h). Unieducar Inteligência Educacional, UNIEDUCAR, Fortaleza, Brasil

- 2018 2018 Extensão universitária em Análise de Dados e Séries Temporais. (Carga horária: 80h). Unieducar Inteligência Educacional, UNIEDUCAR, Fortaleza, Brasil Curso de curta duração em Curso da Rede Nacional de Certificadores. (Carga horária: 30h). Instituto Nacional de Estudos e Pesquisas Educacionais Anísio Teixeira, INEP/MEC, Brasília, Brasil 2018 - 2018
- 2018 2018 Curso de curta duração em Como fazer Investimentos I e II. (Carga horária: 20h). Fundação Getúlio Vargas, FGV, Rio De Janeiro, Brasil

# Atuação profissional

1. Instituto de Previdência Social dos Servidores Públicos Municipais - PRESERV

### Vínculo institucional

2019 - Atual Vínculo: Servidor público , Enquadramento funcional: Analista Previdenciário - Área Previdenciária , Carga horária: 40, Regime: Integral

2. Universidade Federal de São João Del-Rei - UFSJ

# Vínculo

### institucional

- 2020 2020 Vínculo: Bolsista, Enquadramento funcional: Professor Tutor, Carga horária: 20, Regime: Parcial
- 2019 2019 Vínculo: Bolsista , Enquadramento funcional: Professor Tutor , Carga horária: 20, Regime: Parcial
- 2018 2018 Vínculo: Bolsista, Enquadramento funcional: Professor Tutor, Carga horária: 20, Regime: Parcial
- 2017 2018 Vínculo: Bolsista, Enquadramento funcional: Professor Tutor, Carga horária: 20, Regime: Parcial
- 2014 2016 Vínculo: Bolsista , Enquadramento funcional: Professor Tutor , Carga horária: 20, Regime: Parcial
- 3. Cáritas Brasileira Regional Minas Gerais CÁRITAS

# Vínculo

institucional

2019 - 2019 Vínculo: Celetista , Enquadramento funcional: Assessor Técnico - Economista , Carga horária: 40, Regime: Integral

4. Secretaria de Estado da Educação de Minas Gerais - SEE-MG

### Vínculo

### institucional

- 2018 2018 Vínculo: Celetista, Enquadramento funcional: Professor, Carga horária: 5, Regime: Parcial
- 2017 2017 Vínculo: Celetista , Enquadramento funcional: Professor , Carga horária: 5, Regime: Parcial
- 2016 2016 Vínculo: Celetista, Enquadramento funcional: Professor, Carga horária: 5, Regime: Parcial
- 5. Fundação Instituto Brasileiro de Geografia e Estatística IBGE

### Vínculo

### institucional

- 2010 2010 Vínculo: Celetista , Enquadramento funcional: Agente Censitário Supervisor , Carga horária: 40, Regime.
- Vínculo: Celetista , Enquadramento funcional: Agente Censitário Supervisor , Carga horária: 40, Regime: Integral 2007 - 2007
- 6. Prefeitura Municipal de São Vicente de Minas PMSVM

### Vínculo institucional

2007 - 2009 Vínculo: Servidor público, Enquadramento funcional: Auxiliar Administrativo - Nível III, Carga horária: 40,

## Áreas de atuação

- 1. Economia
- 2. Filosofia

### **Idiomas**

Inglês Compreende Pouco , Lê Bem

Espanhol Compreende Bem , Lê Bem

Italiano Lê Razoavelmente

### Prêmios e títulos

- 2016 6º Desafio Matemático e Estatístico da Economia, Grupo de Estudo de Políticas Macroeconômicas e Crescimento Econômico DCECO UFSJ
- 2016 8° Desafio Matemático e Estatístico em Economia, Grupos de Estudos em Políticas Macroeconomicas e Crescimento Econômicos da UFSJ

- 2015 5º Desafio Matemático e Estatístico da Economia, Grupo de Estudo de Políticas Macroeconômicas e Crescimento Econômico DCECO UFSJ
- Menção Honrosa ao trabalho EUTANÁSIA: a percepção de profissionais da saúde e familiares de pacientes terminais à luz da Ética Prática de Peter Singer, Comitê externo de avaliação do PIBIC/CNPq
- 2006 Menção Honrosa ao trabalho Psyché: a história da alma na Grécia Arcaica, Comitê externo de avaliação do PIBIC/FAPEMIG

### Producão

Produção bibliográfica

### Artigos completos publicados em periódicos

### doi> OLIVEIRA, Anselmo C

Inserção competitiva da indústria brasileira de bens de capital (IBBK) no mercado internacional no período de 2008 - 2016. ECONOMIA E DESENVOLVIMENTO (SANTA MARIA). , v.32, p.e1 - , 2020.

doi> OLIVEIRA, Anselmo C.
Estrutura e dinâmica do fluxo comercial brasileiro de bens de capital entre 1989-2016. Revista de Desenvolvimento Econômico (Impresso). , v.1, p.344 - 368, 2019.

doi≥ CARVALHO DE OLIVEIRA, ANSELMO IMPARCIALIDADE E OBRIGAÇÃO NA FILOSOFIA MORAL DE PETER SINGER. PROBLEMATA: REVISTA INTERNACIONAL DE FILOSOFIA. , v.10, p.127 - 143, 2019.

### OLIVEIRA, Anselmo C.

As universidades corporativas na estratégia empresarial. REVISTA ESCOLA DE NEGÓCIOS. , v.6, p.145 - 167, 2018.

doi≥ OLIVEIRA, Anselmo C. A solução apresentada por R. M. Hare para os problemas do emotivismo e do descritivismo em filosofia moral. Ideas y Valores. , v.65, p.5 - 28, 2016.

### doi> OLIVEIRA, A. C.

Inside Job: uma análise da construção social da realidade econômica. SESSÕES DO IMAGINÁRIO (ONLINE). , v.21, p.144 - 149, 2016.

A Sombra Nazista sobre o Debate em relação à Eutanásia. CLAREIRA - REVISTA DE FILOSOFIA DA REGIÃO AMAZÔNICA. , v.2, p.30 - , 2015.

OLIVEIRA, Anselmo C. Intuição racional e o fundamento objetivo da ética na Filosofia Moral de Peter Singer. Synesis (on line). , v.7, p.44 - 55, 2015.

### OLIVEIRA, Anselmo C.

Breve reflexão sobre a permissibilidade da eutanásia. Pensamiento Jurídico. v.39. p.141 - 151, 2014.

do Diveira, Anselmo C.
COMPARANDO INTERESSES: CONSIDERAÇÕES SOBRE O ¿PROBLEMA¿ QUE ARNESON IMPUTA A SINGER. Problemata. , v.5, p.28 - 42, 2014.

doi≥ OLIVEIRA, Anselmo C. O Princípio de Igual Consideração de Interesses Semelhantes na Ética Prática de Peter Singer. Barbarói (USCS). , v.34, p.210 - 225, 2011.

# doi> OLIVEIRA, Anselmo C.

s e filosóficos do método hermenêutico da escola de Tübingen. SYNESIS (ON LINE)., v.3, p.1 - 22, 2011.

13. OLIVEIRA, Anselmo C.
A Crítica de Carnap aos enunciados da Metafísica. Revista Urutágua (Online). , v.18, p.29 - 36, 2009.

# 14. OLIVEIRA. Anselmo C.

As idéias políticas de Guilherme de Ockham no Brevilóquio Sobre o Principado Tirânico. Prometeus. Filosofia em Revista., v.2, p.103 - 109, 2009.

### OLIVEIRA, Anselmo C.

Considerações sobre a psykhé nos poemas homéricos. Gaia (Rio de Janeiro). , v.VIII, p.7 - 27, 2008.

# 16. OLIVEIRA, Anselmo C.

O Conceito de Psykhé no Fédon. Existência e Arte. , v.3, p.1 - 25, 2008.

OLIVEIRA, Anselmo C.; BULHOES, I. C. A psyché e suas relações com a concepção de homem nos poemas homéricos. Vertentes (São João Del-Rei). , v.27, p.27 - 34, 2006.

# 18. OLIVEIRA, Anselmo C.

Orfismo, uma nova dimensão do homem grego. Ágora Filosófica (UNICAP). , v.4, p.7 - 19, 2004.

### Artigos aceitos para publicação

# OLIVEIRA, Anselmo C.; MENDONCA, T. G. Análise histórica e econométrica dos fluxos das importações de bens de capital pelo Brasil. SINERGIA

Análise histórica (FURG)., 2021.

### 2. OLIVEIRA, Anselmo C.

Fanático moral: uma discus estudios utilitaristas. , 2020 . cussão a partir do Prescritivismo Universal. Telos: Revista iberoamericana de

### 3. OLIVEIRA, Anselmo C.

Impactos do Mercosul sobre o comércio intra-bloco: análise por intensidade tecnológica utilizando o modelo gravitacional. Cadernos do desenvolvimento. , 2020.

# Capítulos de livros publicados

Aperfeiçoamento (enhancement) Moral: considerações éticas In: Aperfeiçoamento Moral (Moral Enhancement).1 ed.Natal: Programa de Pós-graduação em Filosofia, 2012, p. 35-56.

# Livros organizados

Nahra, C. M. L.; OLIVEIRA, Anselmo C. Aperfeiçoamento Moral (Moral Enhancement). Natal: Programa de Pós-graduação em Filosofia, 2012 p.123.

### Trabalhos publicados em anais de eventos (completo)

### OLIVEIRA Anselmo C

EUTANÁSIA: a percepção de profissionais da saúde e familiares de pacientes terminais à luz da Ética Prática de Peter Singer In: IX Congresso de Produção Científica - XVIII Seminário de Iniciação Científica, 2010, São joão del-Rei.

Anais do IX Congresso de Produção Científica - XVIII Seminário de Iniciação Científica. São João

OLIVEIRA, Anselmo C.
Cosmologia em Tales de Mileto In: IX Semana de Filosofia da UFSJ, 2006, São João del-Rei.
Atas da IX Semana de Filosofia da UFSJ. São João del-Rei: , 2006. p.17 - 23

OLIVEIRA, Anselmo C

conceito homérico de psyché: a alma sombra In: II Simpósio Internacional sobre religiões, religiosidades culturas. 2006. Dourados. MS.

Anais eletronicos do Il Simpósio Internacional sobre religiões, religiosidades e culturas Dourados: Ypê multimidea, 2006.

OLIVEIRA, Anselmo C.

Psyché: a história da alma na Grécia Arcaica In: V Congresso de produção científica da UFSJ, 2006, São João del-Rei.

Congresso de Produção Científica (UFSJ. CD-Rom). São João del-Rei: , 2006. p.1 - 21

### Apresentação de trabalho e palestra

1. OLIVEIRA, Anselmo C.

Juízos morais são prescrições universais?, 2013. (Comunicação, Apresentação de Trabalho)

OLIVEIRA, Anselmo C. O Prescritivismo Universal de R. M. Hare, 2012. (Comunicação,Apresentação de Trabalho)

Debate entre os Bioconservadores e os Transhumanistas sobre o Aprimoramento Moral (enhancemente) humano, 2011. (Comunicação, Apresentação de Trabalho)

OLIVEIRA, Anselmo C. A universalizabilidade das teorias éticas, 2010. (Comunicação, Apresentação de Trabalho)

Eutanásia: a percepção de profissionais de saúde e parentes de pacientes terminais à luz da teoria ética de Peter Singer, 2010. (Comunicação,Apresentação de Trabalho)

OLIVEIRA Anselmo C

O principio de igual consideração de interesses semelhantes na ética de Peter Singer, 2009. (Comunicação,Apresentação de Trabalho)

7. OLIVEIRA, Anselmo C.

A visão homérica da psykhé, 2007. (Comunicação, Apresentação de Trabalho)

OLIVEIRA Anselmo C

Cosmologia em Tales de Mileto, 2006. (Comunicação, Apresentação de Trabalho)

OLIVEIRA, Anselmo C. O conceito homérico de psyché: a alma sombra, 2006. (Comunicação,Apresentação de Trabalho)

OLIVEIRA, Anselmo C 10.

Psiché: a história da alma na Grécia Arcaica, 2006. (Comunicação, Apresentação de Trabalho)

OLIVEIRA, Anselmo C. A concepção de psyché (alma) nos poemas homéricos., 2005. (Comunicação,Apresentação de Trabalho)

OLIVEIRA, Anselmo C. Considerações sobre a alma e a natureza humana em Platão e Homero, 2005. (Comunicação, Apresentação de Trabalho)

OLIVEIRA, Anselmo C. Introdução ao problema hermenêutico, 2004. (Comunicação, Apresentação de Trabalho)

OLIVEIRA, Anselmo C

Orfismo na Grécia Antiga, 2004. (Comunicação, Apresentação de Trabalho)

Produção técnica

### Trabalhos técnicos

OLIVEIRA, Anselmo C. Parecer African Educational Research Journal, 2020 1.

OLIVEIRA Anselmo C

Parecer International Research Journal of Medicine and Medical Sciences (IRJMMS), 2020

OLIVEIRA, Anselmo C. Parecer revista Filosofia & Educação, 2020

OLIVEIRA, Anselmo C. Parecer revista Filosofia & Educação, 2020

OLIVEIRA, Anselmo C. Parecer Revista REDES, 2020

6.

OLIVEIRA, Anselmo C. Parecer revista Filosofia & Educação, 2016

OLIVEIRA, Anselmo C. Parecer revista Conjectura - filosofia e educação, 2015

OLIVEIRA, Anselmo C.

Parecer revista Conjectura - filosofia e educação, 2015

OLIVEIRA, Anselmo C

Parecer revista Conjectura - filosofia e educação, 2014

### **Eventos**

Eventos

### Organização de evento

OLIVEIRA, Anselmo C.; ROUANET, L. P; PICOLI, R. A.; RIBEIRO, L. M.; GOUVEA, R. A. S.; SILVA, F. B I Colóquio de Teorias Éticas Contemporâneas, 2015. (Congresso, Organização de evento)

### **Bancas**

### Participação em banca de trabalhos de conclusão

### Graduação

FERNANDES, R. A. S.; SANTOS, C. M.; OLIVEIRA, Anselmo C.
Participação em banca de Gabriela Gama Ribeiro. Concentração industrial: uma análise do mercado de construção civil brasileiro entre 2004-2016, 2018
(Ciências Econômicas) Universidade Federal de Ouro Preto

# Totais de produção

Produção bibliográfica	
Artigos completos publicados em periódico	18
Artigos aceitos para publicação	3
Capítulos de livros publicados	1
Livros organizados ou edições	1
Trabalhos publicados em anais de eventos	4
Apresentações de trabalhos (Comunicação)	14
Produção técnica	
Trabalhos técnicos (parecer)	9
Eventos	
Organização de evento (congresso)	1
Participação em banca de trabalhos de conclusão (graduação)	1

Página gerada pelo sistema Currículo Lattes em 13/10/2020 às 09:57:08.